【裁判字號】    97,上易,2976
【裁判日期】    971202
【裁判案由】    竊盜
【裁判全文】
臺灣高等法院刑事判決                97年度上易字第2976號
上  訴  人
即  被  告  乙○○
上列上訴人因竊盜案件，不服臺灣桃園地方法院97年度審易字第
1506號，中華民國97年10月17日第一審判決（起訴案號：臺灣桃
園地方法院檢察署97年度偵緝字第1096號）提起上訴，本院判決
如下：
    主  文
上訴駁回。
    理  由
一、按依刑事訴訟法第350條、第361條、第362條、第367條規定
    ，不服地方法院之第一審判決而上訴者，須提出上訴書狀，
    並應敘述具體理由，為上訴必備之程式；其所提出之書狀未
    敘述上訴理由，或僅曾以言詞陳述上訴理由者，均應於上訴
    期間屆滿後20日內補提理由書於第一審法院。第一審法院經
    形式審查，認逾期未補提上訴理由者，應定期間先命補正；
    逾期未補正者，為上訴不合法律上之程式，應以裁定駁回。
    倘已提出上訴理由，但所提非屬具體理由者，則由第二審法
    院以上訴不合法律上之程式，判決駁回。而所謂具體理由，
    必係依據卷內既有訴訟資料或提出新事證，指摘或表明第一
    審判決有何採證認事、用法或量刑等足以影響判決本旨之不
    當或違法，而構成應予撤銷之具體事由，始克當之（例如：
    依憑證據法則具體指出所採證據何以不具證據能力，或依憑
    卷證資料，明確指出所為證據證明力之判斷如何違背經驗、
    論理法則）；倘僅泛言原判決認定事實錯誤、違背法令、量
    刑失之過重或輕縱，而未依上揭意旨指出具體事由，或形式
    上雖已指出具體事由，然該事由縱使屬實，亦不足以認為原
    判決有何不當或違法者（例如：對不具有調查必要性之證據
    ，法院未依聲請調查亦未說明理由，或援用證據不當，但除
    去該證據仍應為同一事實之認定），皆難謂係具體理由，俾
    與第二審上訴制度旨在請求第二審法院撤銷、變更第一審不
    當或違法之判決，以實現個案救濟之立法目的相契合，並節
    制濫行上訴（最高法院97年度台上字第892號判決亦同此意
    旨）。
二、本件原審判決係認定：被告乙○○前因竊盜案件，先後經原
    審法院以95年度桃簡字第16號判決判處拘役50日確定，及以
    96年度審簡字第52號判處應執行有期徒刑5月確定（未構成
    累犯）。仍不知警惕，復意圖為自己不法所有，於民國（下
    同）96年9月11日晚間10時14分許，進入在桃園縣桃園市○
    ○路20號麥當勞店2樓公共得出入場所之員工休息室，徒手
    竊取甲○○置於上址櫃內皮包1個（內含現金新臺幣1,300元
    、NOKIA牌8310型號手機1具），得手後逃逸，於同年月15日
    晚間10時30分許，再至上址當場為警查獲，並扣得上揭手機
    1具（已發還被害人甲○○具領）。案經桃園縣政府警察局
    桃園分局報請臺灣桃園地方法院檢察署檢察官偵查起訴等情
    。
三、被告乙○○不服原審判決，提起上訴，其上訴理由略稱「其
    犯後均坦承不諱，犯後態度良好，請求從（誤寫為重）輕量
    刑」等語。
四、查原判決已於理由內說明：訊據被告乙○○對其於上揭時、
    地竊盜之犯罪事實於警詢、檢察官訊問及原審審理中均自白
    不諱，並有被告所不爭執之證人即被害人甲○○於警詢之證
    述、贓物領據、麥當勞速食店監視錄影光碟翻拍照片2紙為
    證，可認定被告確有本件竊盜犯行，本件事證已臻明確。核
    被告所為係犯刑法第320條第1項之竊盜罪。爰審酌被告乙○
    ○於警詢、檢察官訊問及原審審理中自白，且被告於本件竊
    盜犯行，其所竊之財物非鉅，與一般竊盜慣犯常以夥眾攜帶
    兇器破壞他人住宅或建築物竊取價值達數萬或數十萬元之財
    物亦有所迥異，因認被告之上開行為與實際已染有竊盜習慣
    之慣犯，尚有不同，經以比例原則中之必要性原則及罪刑相
    當性原則加以檢視後，量處有期徒刑4月，如易科罰金，以
    新台幣1千元折算1日之刑，已足收懲戒警惕之效等語。
五、核原審判決既已詳細記載認定被告犯罪之證據及理由，並已
    審酌關於刑法第57條科刑之一切情狀，在適法範圍內行使其
    量刑之裁量權，核無違法或不當之情形。被告上開上訴意旨
    ，原審判決於理由內業已詳予論敘審酌，且被告之上訴理由
    並未依卷內現有訴訟資料指摘原審判決採證、認事、用法、
    量刑有何不當或違法之處，自非屬上訴第二審之具體理由，
    其上訴不合法律上之程式，爰不經言詞辯論予以駁回。
六、據上論斷，應依刑事訴訟法第367條前段、第372條，判決如
    主文。
中    華    民    國    97    年    12    月    2     日
                  刑事第3 庭審判長法  官  蔡秀雄
                                  法  官  許文章
                                  法  官  謝靜恒
以上正本證明與原本無異。
不得上訴。
                                  書記官  吳鎮鑫
中    華    民    國    97    年    12    月    2     日


司法院資訊處製作；財團法人民間司法改革基金會備份。
